【裁判字號】    92,上易,917
【裁判日期】    920509
【裁判案由】    竊盜
【裁判全文】
臺灣高等法院刑事判決                            九十二年度上易字第九一七號
    上  訴  人
    即  被  告  乙○○
右上訴人因竊盜案件，不服臺灣板橋地方法院九十二年度易字第三二六號，中華民國
九十二年二月七日第一審判決（聲請簡易判決處刑案號：臺灣板橋地方法院檢察署九
十一年度偵字第二一○○四號），提起上訴，本院判決如左：
    主  文
原判決撤銷。
乙○○竊盜，累犯，處有期徒刑肆月，如易科罰金，以參佰元折算壹日。
    事  實
一、乙○○前因竊盜案件，於民國七十年間先後經臺灣臺北地方法院以七十年度訴字
    第十號及七十年度易字第二二二○號分別判處有期徒刑一年及一年六月，均經本
    院上訴駁回，上開二罪經定執行刑為有期徒刑二年五月，於七十二年間假釋；復
    於七十三年間因竊盜案件，經臺灣臺北地方法院以七十三年度易字第三四○二號
    判處有期徒刑一年四月，本院上訴駁回確定，於七十四年八月十七日執行完畢；
    又於七十五年間再因竊盜案件，經臺灣臺北地方法院以七十五年度訴字第一六二
    七號判處有期徒刑一年六月並於刑前強制工作，本院及最高法院上訴駁回確定，
    嗣有期徒刑部分二次減刑減為有期徒刑四月十五日，於八十一年五月一日免除強
    制工作，有期徒刑部分則折抵刑滿執行完畢（以上均不構成累犯）；再於八十五
    年間仍因竊盜案件，經本院以八十五年度上易字第二五七一號判處有期徒刑一年
    ；八十六年間因竊盜案件，經臺灣臺北地方法院八十六年度易字第一六三號判處
    有期徒刑三月，甫於八十七年二月十二日因假釋縮刑期滿執行完畢；嗣於八十八
    年間仍因竊盜案件，再經臺灣臺北地方法院以八十八年度易字第一七四九號判處
    有期徒刑十月，甫於九十一年七月十七日執行完畢。詎乙○○仍不知悛悔，意圖
    為自己不法之所有，於九十一年十月二十六日上午十時三十分許，在臺北縣板橋
    市○○路興隆市場內，趁人潮擁擠之際，徒手竊取甲○○所有之小皮包一只（內
    有現款新臺幣三千七百八十元、信用卡及貴賓卡各一張），得手後正欲離去之際
    ，適為在場執勤員警當場查獲。
二、案經臺北市政府警察局移送臺灣板橋地方法院檢察署檢察官偵查聲請簡易判決處
    刑，經臺灣板橋地方法院板橋簡易庭認不宜以簡易判決處刑，改依通常程序審理
    。
    理  由
一、右揭事實，業據被告乙○○於警訊、偵查、原審及本院供承不諱，核與被害人甲
    ○○指訴遭竊之情節相符，復有遭竊物品照片二張及被害人立具之贓物認領保管
    單附卷可資佐證。事證明確，其犯行堪以認定。
二、核被告所為，係犯刑法第三百二十條第一項之竊盜罪。又被告前因竊盜案件，於
    七十年間先後經臺灣臺北地方法院以七十年度訴字第十號及七十年度易字第二二
    二○號分別判處有期徒刑一年及一年六月，均經本院上訴駁回，上開二罪經定執
    行刑為有期徒刑二年五月，於七十二年間假釋；復於七十三年間因竊盜案件，經
    臺灣臺北地方法院以七十三年度易字第三四○二號判處有期徒刑一年四月，本院
    上訴駁回確定，於七十四年八月十七日執行完畢；又於七十五年間再因竊盜案件
    ，經臺灣臺北地方法院以七十五年度訴字第一六二七號判處有期徒刑一年六月並
    於刑前強制工作，本院及最高法院上訴駁回確定，嗣有期徒刑部分二次減刑減為
    有期徒刑四月十五日，於八十一年五月一日免除強制工作，有期徒刑部分則折抵
    刑滿執行完畢（以上均不構成累犯）；再於八十五年間仍因竊盜案件，經本院以
    八十五年度上易字第二五七一號判處有期徒刑一年；八十六年間因竊盜案件，經
    臺灣臺北地方法院八十六年度易字第一六三號判處有期徒刑三月，甫於八十七年
    二月十二日因假釋縮刑期滿執行完畢；嗣於八十八年間仍因竊盜案件，再經臺灣
    臺北地方法院以八十八年度易字第一七四九號判處有期徒刑十月，甫於九十一年
    七月十七日執行完畢，有本院被告全國前案紀錄表及臺灣高等法院檢察署刑案紀
    錄簡覆表附卷足參，其於五年以內再犯本件最重本刑為有期徒刑以上之罪，為累
    犯，應依刑法第四十七條之規定加重其刑。
三、原審認被告所犯罪證明確，予以論罪科刑，固非無見。惟被告在人潮擁擠處，竊
    取被害人皮包一只，犯罪手段及所生危害並非重大，雖前已有竊盜前案紀錄多次
    ，可見其不知悛悔，然綜合所犯前案及本件犯罪情狀，原審量處有期徒刑七月，
    仍嫌過重。被告上訴，表示已經知錯，求予輕判，為有理由。而原判決既有可議
    ，自應由本院予以撤銷改判。爰審酌被告前已有多次竊盜前案紀錄，本案因一時
    貪念而起意行竊，所竊得之物品價值不高，且已由被害人全數領回，造成實質上
    之危害非鉅，犯後坦承犯行等一切情狀，量處如主文所示之刑，並諭知易科罰金
    之折算標準。
四、另臺灣板橋地方法院檢察署九十一年度偵字第二二六二四號移送原審法院併辦案
    件，為同一時地發生、同一被害人被竊，與本案為同一案件，併此說明。
據上論斷，應依刑事訴訟法第三百六十九條第一項前段、第三百六十四條、第二百九
十九條第一項前段、刑法第三百二十條第一項、第四十七條、第四十一條第一項、罰
金罰鍰提高標準條例第一項前段、第二條，判決如主文。
本案經檢察官郭弘佑到庭執行職務。
中      華      民      國    九十二    年      五      月      九      日
                              臺灣高等法院刑事第十一庭
                                  審判長法  官  楊  照  男
                                        法  官  陳  炳  彰
                                        法  官  王  詠  寰
右正本證明與原本無異。
不得上訴。
                                        書記官  駱  麗  君
中      華      民      國    九十二    年      五      月      九      日
附錄本案論罪科刑法條
刑法第三百二十條
意圖為自己或第三人不法之所有，而竊取他人之動產者，為竊盜罪，處五年以下有期
徒刑、拘役或五百元以下罰金。
意圖為自己或第三人不法之利益，而竊佔他人之不動產者，依前項之規定處斷。
前二項之未遂犯罰之。


司法院資訊處製作；財團法人民間司法改革基金會備份。
